臺灣高雄地方法院刑事判決　　　　　　　　　　　　九十二年度訴字第二五六八號
　　公　訴　人　臺灣高雄地方法院檢察署檢察官
　　被　　　告　己○○
　　選任辯護人　洪仁杰律師
右列被告因偽造有價證券等案件，經檢察官提起公訴（九十二年度偵字第一四一八號
），本院判決如左：
    主  文
己○○連續意圖供行使之用，而偽造有價證券，處有期徒刑壹年捌月。
偽造如附表所示之本票（未扣案）合計共肆拾捌張均沒收。
    事  實
一、緣甲○○欲自任會首，成立民間互助會，採外標制，標金為新台幣（下同）一萬
    元，共計二十六會，會期自八十九年三月二十日起至九十一年四月二十日止，每
    月開標乙次，並按月於每月二十日下午一時在甲○○位於高雄縣鳳山市○○街二
    一一巷六號六樓之住處開標。詎己○○竟基於意圖為自己不法所有之詐欺取財之
    概括犯意，且基於偽造私文書並持以行使之概括犯意，明知其自己並無參與上開
    互助會之真意，而張進乾、戊○○、丁○○亦未同意參與上開互助會，且其所介
    紹入會之丙○○、乙○○雖原有同意參與上開互助會，但於開始繳納會款一期或
    數期後，即向其表示不願意繼續跟會之意，然己○○仍於八十九年三月二十日起
    會前之同年三月間某日，向會首甲○○佯稱：伊可以參加上開互助會，並介紹張
    進乾、戊○○、丁○○等人入會云云；且於丙○○、乙○○向其表示不願意繼續
    跟會後，其仍隱瞞此事，未向甲○○告知，致使甲○○不疑有他，誤以為己○○
    及張進乾、戊○○、丁○○均有參與上開互助會之真意，另丙○○及乙○○均有
    意願繼續跟會，故均委由己○○代為向張進乾等五人收取會款。其後己○○旋即
    連續於附表所示之標會日期，除由自己先以最高標息三千元標取如附表所示之得
    標金額外，並佯稱受丙○○等人即如附表所示之被冒名標會之人所託前來標會，
    而以在紙上填寫如附表所示之被冒名標會之人的署名及標息之方式，偽造足以表
    示如附表所示被冒名標會之人欲以此標息競標文意之標單參與競標，並均以最高
    標息三千元得標，足以生損害於如附表所示之被冒名標會之人；同時為遂行其詐
    欺取財之目的，竟基於意圖供行使之用而偽造有價證券之概括犯意，偽造如附表
    所示被冒名標會之人之署名於空白本票上，並在其中乙○○、戊○○、丁○○之
    偽造本票上，分別偽造乙○○、戊○○、丁○○之指印，完成發票行為，連續偽
    造如附表所示之票面金額均為一萬三千元之本票合計共四十八張，再於附表所示
    標會日期後之數日內，先後將上開偽造之本票分別交付予會首甲○○，致使不知
    情之甲○○陷於錯誤，乃將如附表所示之得標金額扣除被告及丙○○等五人之死
    、活會會款後，先後交付予己○○，己○○因而分別詐得如附表所示之金額，合
    計共一百零五萬四千元。嗣己○○自九十年八月起即未繳納以上各會之會款，並
    逃匿不知去向，致會首甲○○受有損害，始知受騙。
二、案經甲○○訴由臺灣高雄地方法院檢察署檢察官偵查起訴。
    理  由
一、訊據被告己○○固坦承其向告訴人甲○○介紹丙○○、乙○○、張進乾、戊○○
    、丁○○五人加入前揭民間互助會，且於右開時、地參與標會，以其自己及丙○○、乙○○、戊○○、丁○○之名義，填寫標單（但未載明「標單」二字），標
    取如附表所示之得標金額，並簽發如附表所示之本票予告訴人之事實，惟矢口否
    認有何偽造有價證券等犯行，辯稱：丙○○等五人均有同意參與前揭民間互助會
    ，其後因丙○○、張進乾、戊○○表示無法繼續跟會，始由伊概括承受其等之權
    利義務，此權利包含伊為其等填載標單及簽發本票之權利，另丁○○及乙○○則
    全程跟會，並委由伊填載標單及簽發本票。嗣因週轉不靈，伊才遲延繳付會款，
    現已與告訴人和解並全數賠償，故伊並無以上開五人及自己之名義為本件詐欺取
    財等犯行云云。經查：
  (一)右揭時、地之犯罪事實，業據告訴人於警詢、偵查中指述歷歷（參見警卷第一頁
    、偵查卷第六頁、偵緝卷第三八頁），而被告冒用張進乾名義參與前揭互助會，
    並於丙○○在繳納第一期會款時表示不願意參與前揭互助會之後，被告仍繼續以
    丙○○名義跟會，且冒用丙○○之名義標會、簽發本票之事實，亦經證人丙○○
    於偵查及本院審理中及證人張進乾於偵查中分別證述明確（參見偵緝卷第三五頁
    、第三六頁及本院九十三年一月十九日審判筆錄），經核告訴人與證人丙○○、
    張進乾前後及彼此所指或所證均大致相符，尚無矛盾或不合情理之處。此外，復
    有前揭互助會之會單乙份及丙○○、乙○○、戊○○、丁○○及被告本人名義之
    票面金額均為一萬三千元之本票各十二張，合計共六十張本票影本附卷可稽（附
    於偵查卷第九頁、第十頁、第十四之一頁至第三十頁）。被告對於上開丙○○等
    四人之本票共計四十八張，均自承其上之署名及指印均由其所簽及所按捺，是該
    本票四十八張均係由被告所製作無疑。
  (二)告訴人於本院審理時以證人身分到庭改口證稱：被告說伊起會有困難，可以幫伊
    找五個人，後來在收完會首錢後又說有三個人（丙○○、戊○○及另一個人）沒
    辦法繼續跟，所以伊便告訴被告會單已經寫好了，不如由被告繼續跟下去好了云
    云（同前揭本院審理筆錄參見），是依告訴人於本院審理時所證，顯與被告此部
    分所辯大致相符。惟查，告訴人於警詢及偵查中均明確指述被告涉有右揭犯罪之
    事實，核其前後所指均大致相符，並未言及被告向其告知上開三人無法繼續跟會
    ，而由其同意被告繼續承受跟會之事，反係具體表明經其電詢丙○○等人，丙○○等人表示未授權被告跟會，顯見被告冒名跟會之事，可知其確係表明遭受被告
    所騙，其於本院審理時始改口為被告有利之證述，已有可疑。況觀諸卷附之前揭
    互助會會單所載，其上會員「傅明勝」一會之部分刪除，改列「謝玲春」，其上
    會員「黃清岸」二會之部分亦遭刪除，改列「蔡月嬌」、「劉新開」各一會，告
    訴人於審理中對此則證稱：這均是伊畫線刪除的，表示「傅明勝」等人不繼續跟
    會的意思，不跟會的人伊就將其名字劃掉，改添另一個要跟會的人。「傅明勝」
    是一開始就不跟，「黃清岸」是繳了一會之後就不要跟。如會員後來不繼續跟會
    ，就會減會或由其他人承受等語。足見若有會員不繼續跟會，依告訴人之作法係
    畫線將其刪除，可能因此減會或由其他人承受，惟告訴人亦會加以載明承受之人
    為何人，並無所謂會單寫好之後，不能更改之問題。故倘如告訴人所證，被告向
    其告知有上開三人不繼續跟會，而決定由被告承受，依告訴人之作法，自應將該
    三人之名字畫線刪除，改列被告之名為是，然觀諸上開會單所載，該三人之名並
    未遭畫線刪除而改列為被告之名，顯然與告訴人上開所證之作法不同，則被告究
    否確有承受該三人成為會員，更啟人疑竇。此外，審諸被告業於九十二年九月三
    日與告訴人達成和解，願意償還告訴人七十萬元，此有和解書乙份在卷為佐（附
    於偵緝卷第五十頁），其後被告確實先後償還五十萬元及二十萬元，共計七十萬
    元予告訴人，亦經告訴人陳明在卷，則告訴人若於受償之後，為替被告卸責，始
    改口對被告為有利之陳述，亦屬事理之常。準上所述，本院認為告訴人於本院審
    理時翻異前詞所證，無非係其與被告和解之後，事後迴護被告之詞，自難以採信
    ，而不得採為對被告有利之認定。
  (三)證人乙○○固於本院審理時到庭證稱：當初因被告說要幫伊存錢，所以伊才委託
    被告幫伊加入前揭互助會。後來因為伊積欠國興公司飼料款二十萬元，被告替伊
    處理，伊便積欠被告此筆款項，才會同意被告以伊名義標會下來還被告錢，並簽
    發本票，得標金額二十六萬或二十七萬元，就直接與積欠被告之款項抵銷，伊實
    際上沒有拿到錢，伊記得伊是最後標的，丁○○比伊更早標到會。被告起先有向
    伊收死會會款，收了好幾次，後來伊沒有辦法繼續付，被告說會幫伊處理，之後
    伊就不清楚云云（同前揭審判筆錄參見）。惟查，證人乙○○確有同意參與前揭
    互助會，此經告訴人在九十年七、八月間電詢確認，業據告訴人於偵查中陳明在
    卷，此點固堪認屬真實。然則，證人乙○○以其得標金額二十六萬五千元與所謂
    積欠被告之款項二十萬元抵銷，二項金額間顯然仍有一段相當差距，證人乙○○
    竟願意以此金額全數抵銷欠款債務，實非合理。又證人乙○○於審理中證稱積欠
    國興公司四十萬元飼料款，後來是以二十萬元和解，且此筆款項係被告幫其處理
    ，故才積欠被告二十萬元云云。惟事實上，被告前為國興公司之業務代表，於八
    十九年三月間至九十年一月間侵占多筆客戶支付國興公司之貨款，其中一筆為證
    人乙○○支付國興公司之貨款二十五萬七千元，此經本院於九十二年十月十三日
    以九十二年度訴緝字第一六一號判處被告有期徒刑一年六月，緩刑五年，並已確
    定在案，有該刑事判決乙份在卷可稽（附於偵緝卷第五四頁）。可見證人乙○○
    在前揭互助會期間，應有支付國興公司該筆貨款，然反遭被告業務侵占為是，自
    非係被告出資替證人乙○○償還此筆款項，此外證人乙○○復未能提出此筆欠款
    之相關資料，則證人乙○○證稱其有同意被告標會並以此抵銷債務云云，誠難採
    信。再證人乙○○證稱其係最後標會，且丁○○比其更早標會云云。惟證人乙○○係在八十九年八月二十日得標，證人丁○○係在九十年三月二十日得標，不僅
    係丁○○較之證人乙○○晚得標，且其係在證人乙○○得標七個月後始得標，可
    知證人乙○○所證得標時間與真正之得標時間出入甚鉅。衡以得標之事係屬較為
    重大之事，並非僅係生活中瑣碎之事，衡情當不至會在得標時間上有如此之大之
    落差與混淆，是證人乙○○既對得標時間有如此甚鉅之落差與混淆，其證稱其有
    委託被告標會云云，更見其疑。此外，證人乙○○對於其係於第幾會得標，授權
    被告以其名義簽發幾張本票等節，均證稱業已忘記云云，然依一般社會生活之通
    常經驗，此種事實因牽涉得標金額之多寡及票據責任之問題，均係屬於生活中較
    為重要之事，而證人乙○○復有從事商業交易之經驗，豈會輕易淡忘此種事實？
    從而較為合理之推論，應非係證人乙○○忘記此事，而係其根本未授權被告標會
    及簽發本票，故其始無法明確證述上開問題。基上所述，且衡諸證人乙○○復當
    庭自承與被告係非常好的朋友，則證人乙○○上開所證乙節，應係事後偏袒迴護
    被告之詞，自不足採信。顯見證人乙○○雖有同意參與前揭互助會，但其後於繳
    納多期會款後，即表示無法繼續跟會，然被告竟隱瞞此事，未向告訴人告知，且
    嗣後即擅自以證人乙○○之名義標會及簽發本票甚明。
  (四)證人戊○○於本院審理時固到庭證稱：伊有同意跟會，但因後來沒有錢，就交給
    被告處理，是否繼續跟會，由被告決定，只要會首不要找伊要錢即可，同時亦有
    授權被告以伊的名義簽發本票云云。惟查，證人戊○○雖證稱其有授權被告簽發
    本票云云（同本院前揭審判筆錄參見），然經公訴檢察官當庭詰問其是否一開始
    即明確授權被告開立本票時，證人戊○○答稱：「沒有」，且公訴檢察官再詰問
    被告是否經其同意開立本票、標會時，證人戊○○則答稱：「這我不清楚，我自
    己跟的會慣例上沒有開本票」等語，可知證人戊○○並未向被告具體陳明授權簽
    發本票之旨，且衡以證人戊○○本身歷來所跟之互助會並無簽發本票之慣例，則
    即便其有所謂授權被告「處理」之意思，但是否預見被告處理之後將有簽發本票
    之問題，進而業已預先同意被告簽發本票而包含於其所謂「處理」之含意中，自
    非無疑，則證人戊○○雖表示其有授權被告簽發本票云云，但應係迄至本院審理
    中始為之表示，而非於被告行為前或行為時即有同意或授權之意。況證人戊○○
    既表示因其無資力，故不願意繼續跟會等情，則其大可直接退會，而即便其同意
    由被告承受其所跟之會，亦應改成被告之名義為是，豈有由被告承受其所跟之會
    ，復繼續使用其之名義跟會，且甚至再以其之名義標會、簽發本票之理？此顯與
    常理有悖，蓋如此一來，證人戊○○豈非將負擔被告所標得會金之契約債務責任
    及被告簽發本票所成立之票據責任？是證人戊○○上開所證乙節，既與常情有違
    ，委屬難採。再者，告訴人於偵查中業已陳明曾電詢遭被告所冒名標會之人，其
    中除陳明證人乙○○表示有跟會外，並未陳明證人戊○○有言及參與前揭互助會
    ，益見證人戊○○所證乙節係迴護被告之詞，實無足取。從而，足認證人戊○○
    並未同意參與前揭互助會，被告竟仍冒用其名義參與前揭互助會，且之後更冒名
    標取會金及簽發本票無誤。
  (五)至證人丁○○於警詢及偵查中均未有所證述，本院於審判中經辯護人之聲請，即
    加以傳訊詰問，惟因該證人已遷移他處，致傳票未能送達而無法到庭作證，嗣辯
    護人即捨棄傳訊詰問證人丁○○，故本院即未再此予以傳訊詰問，特此敘明。又
    證人乙○○雖於本院審理中證稱：丁○○與伊均有相同標會情形，伊是在丁○○
    家中聽聞，當時是被告拿標得之會金給丁○○，時間是在伊得標之前，因丁○○
    比伊更早標到會金云云（同本院前揭審判筆錄參見）。惟查，證人乙○○所證乙
    節，已有迴護被告之嫌，本院認難足取，已如前述，自難逕以證人乙○○所謂聽
    聞乙節，遽認丁○○確有參與前揭互助會，並委由被告標會、簽發本票之事實。
    況如前所述，丁○○係在九十年三月二十日得標，證人乙○○則係在八十九年八
    月二十日得標，丁○○係晚證人乙○○七個月始得標，豈係如證人乙○○所證，
    丁○○係較早得標云云，足見證人乙○○此節所證，同係迴護被告之詞，自難作
    為對被告有利之認定。徵諸告訴人於警詢及偵查中指稱經其電詢之結果，僅有證
    人乙○○表示確有同意跟會，並未言及丁○○亦表示確有同意跟會，且被告既以
    前述手法冒用張進乾、戊○○等之名義跟會，其若以相同手法冒用丁○○之名義
    跟會，進而冒用其名義標會、簽發本票，亦不違背常理之推斷。故被告確有冒用
    丁○○名義跟會，進而標會、簽發本票乙節，應較屬合理之認定。
  (六)綜上所述，被告以前揭手法冒用丙○○等人之名義參與前揭互助會，進而以丙○○等人名義標取會金及簽發本票，則被告以丙○○等人名義標取會金所填寫之標
    單及簽發之本票，均係其無權製作而製作之標單及本票，應均屬其所偽造無疑。
    又被告於八十九年三月二十日前揭互助會起會後，即旋即以其自己、丙○○、乙○○、戊○○、丁○○名義，分別在八十九年四月二十日（第二期）、六月二十
    四（第四期）、八月二十日（第六期）、十月二十日（第八期）及九十年三月二
    十日（第十三期）標取會金，且均以最高標息三千元得標，而其竟自九十年八月
    起，即不繳納以上會款而逃匿不知去向，嗣經告訴人提出告訴，始經警方於九十
    二年七月十日於台北縣樹林鄉○○路一五○巷七六號通緝到案，並於本件偵查中
    即九十二年九月三日始與告訴人達成和解。參以上情，被告不僅冒名標會、簽發
    本票，且在前揭互助會開始不久後即迅速標會，至會期一半時，業已標去高達五
    會，且未久之後即不再繳納會款，甚至事後惡意逃匿無蹤（觀諸其係遠在台北縣
    遭緝獲，更可見其逃匿之意），嗣經通緝到案後亦才與告訴人達成和解而有所賠
    償，惟此距事發已係逾二年之後，足見被告標取上開會金除客觀上使用詐術外，
    主觀上亦確有為自己不法所有之意圖甚明。至被告雖未以證人張進乾名義標得會
    金，然事實上，被告亦曾於九十年七月欲以證人張進乾名義標會，但因告訴人認
    被告尚有會款未付，遂不讓被告標會，故被告始未能得逞，此經告訴人於偵查中
    指述明確（參見偵查卷第七頁正面），自不得逕以尚有張進乾為活會，作為對被
    告有利之認定。是以，本件事證已臻明確，被告之犯行應堪認定。
二、按民間互助會會員標會時書寫之標單，一般均書寫金額及競標會員之姓名或代名
    ，而未冠以「標單」字樣，固非刑法第二百十條之私文書，應屬紙上之文字，然
    依習慣足以表示該人出息若干參與競標用意之證明，核屬刑法第二百二十條第一
    項以文書論之準私文書（參照最高法院八十七年度台非字第一二號判決意旨）。
    被告冒用如附表所示之人之名義，偽填該人署名、指印及標息金額，應屬足以表
    示被冒名標會之人欲以此標息競標文意之準私文書，嗣又行使參與競標，自足以
    生損害於被冒名標會之人，並使會首即告訴人誤信該遭冒名標會之人得標，而交
    付如附表所示之詐得金額予被告。核被告所為，係犯刑法第二百十六條、第二百
    二十條第一項、第二百十條之行使偽造準私文書罪及同法第三百三十九條第一項
    詐欺取財罪。被告又意圖供行使之用，而偽造如附表所示被冒名標會之人名義之
    本票，持以交付告訴人收執以供擔保，係另犯刑法第二百零一條第一項之偽造有
    價證券罪。其每次同時偽造同一人之本票十二張，為基於單一犯意之接續行為，
    應僅各成立一偽造犯行。其偽造如附表所示之被冒名標會之人之署名，為偽造準
    私文書（即標單）之部分行為；又其偽造準私文書後，進而持以行使，偽造之低
    度行為應為行使之高度行為所吸收，均不另論罪。被告在偽造之本票上偽填發票
    人為被冒名標會之人之署押，其所犯偽造署押為偽造有價證券罪之部分行為，不
    另論罪；又其偽造有價證券後，復持以行使，行使之低度行為應為偽造之高度行
    為所吸收，僅論以偽造有價證券罪即可。被告先後多次行使偽造準私文書、偽造
    有價證券及詐欺取財犯行，時間緊接，手法相同，所犯構成要件同一，顯均係基
    於概括犯意為之，皆為連續犯，應各論以一罪，並均依法加重其刑。被告係以行
    使偽造準私文書及偽造有價證券之方法，達成其詐欺取財之結果，所犯連續偽造
    有價證券、行使偽造準私文書、詐欺取財三罪間，有方法目的之牽連關係，為牽
    連犯，應依刑法第五十五條後段規定，從一重之連續偽造有價證券罪處斷。被告
    上開所犯偽造有價證券之法定本刑為三年以上十年以下有期徒刑，惟念其雖有前
    揭偽造本票之犯行，但對如附表所示之被冒名簽發本票之人並未造成實質具體之
    損害（蓋告訴人並未對其等行使追索權），且被告嗣後亦與告訴人達成和解，業
    已全數給付和解金額，告訴人所生損害已有所減輕。是審諸被告因一時失慮致罹
    重典，倘科以法定最輕本刑之有期徒刑三年，猶嫌過重，其犯罪情狀在客觀上可
    引起一般人同情，尚可憫恕，爰依刑法第五十九條之規定，酌量減輕其刑。
三、本院審酌被告不知篤守信用，愛惜告訴人對其之信任，竟為圖一己之私，除以自
    己名義標取會款外，尚以如附表所示被冒名標會之人之名義標會，並偽造其等名
    義之標單、本票而詐欺得款，且詐得金額合計高達一百零五萬四千元，使告訴人
    受有上開損失，長達二年追索未果，嗣被告於本院審理時仍矢口否認犯行，飾詞
    圖卸其責，其所為自應受有相當程度之刑事非難；惟另考量被告於通緝到案後，
    即能與告訴人達成和解，並已依約全數賠償告訴人，顯已盡力彌補其對告訴人所
    造成之損害等一切情狀，酌情適度量處如主文所示之刑，以資懲儆。又被告先後
    分別偽造如附表所示之本票，合計共四十八張，雖未扣案，但並無證據證明業已
    滅失，爰依刑法第二百零五條規定，均併予宣告沒收，其上所偽造之署押，均係
    偽造之本票之一部，已隨上開本票之沒收而包括在內，爰不另為沒收之諭知。至
    被告所偽造之前揭標單，均已經告訴人丟棄，此據告訴人陳明在卷，衡情業已滅
    失，自毋庸併予宣告沒收，附此敘明。
據上論斷，應依刑事訴訟法第二百九十九條第一項前段，刑法五十六條、第二百零一
條第一項、第二百十六條、第二百二十條第一項、第二百十條、第三百三十九條第一
項、第五十五條後段、第五十九條、第二百零五條，罰金罰鍰提高標準條例第一條前
段，判決如主文。
本案經檢察官彭斐虹到庭執行職務。
中      華      民      國    九十三    年      二      月      九      日
                              臺灣高雄地方法院刑事第六庭
                                  審判長法  官  陳志銘
                                        法  官  高英賓
                                        法  官  陳信旗
右判決正本證明與原本無異。
如不服本判決，應於送達後十日內，向本院提出上訴狀。
                                        書記官  張家榮
中      華      民      國    九十三    年      二      月      九      日
┌───────────────────────────────────┐
│附表                                        九十二年度訴字第二五六八號│
├──┬───────┬───┬──────┬──────┬──────┤
│編號│標會日期      │被冒名│得標標息（新│詐得金額（新│以該被冒名標│
│    │              │標會之│台幣）      │台幣）      │會之人之名義│
│    │              │人（被│            │            │所偽造之本票│
│    │              │告除外│            │            │面額（新台幣│
│    │              │）    │            │            │）及張數    │
├──┼───────┼───┼──────┼──────┼──────┤
│1.  │八十九年四月二│被告  │三千元      │二十萬三千元│無          │
│    │十日          │      │            │（得標253000│            │
│    │              │      │            │元－丙○○等│            │
│    │              │      │            │五人活會所應│            │
│    │              │      │            │繳之50000元 │            │
│    │              │      │            │＝203000元）│            │
├──┼───────┼───┼──────┼──────┼──────┤
│2.  │八十九年六月二│丙○○│三千元      │二十萬六千元│一萬三千元  │
│    │十日          │      │            │（得標259000│十二張      │
│    │              │      │            │元－被告死會│            │
│    │              │      │            │應繳之13000 │            │
│    │              │      │            │元－乙○○等│            │
│    │              │      │            │四人活會應繳│            │
│    │              │      │            │之40000元＝2│            │
│    │              │      │            │06000元）   │            │
├──┼───────┼───┼──────┼──────┼──────┤
│3.  │八十九年八月二│乙○○│三千元      │二十萬九千元│一萬三千元  │
│    │十日          │      │            │（得標265000│十二張      │
│    │              │      │            │元－被告等二│            │
│    │              │      │            │人死會所應繳│            │
│    │              │      │            │之26000元－ │    │
│    │              │      │            │戊○○等三人│            │
│    │              │      │            │活會所應繳之│            │
│    │              │      │            │30000元＝209│            │
│    │              │      │            │000元）     │            │
├──┼───────┼───┼──────┼──────┼──────┤
│4.  │八十九年十月二│戊○○│三千元      │二十一萬二千│一萬三千元  │
│    │十日          │      │            │元（得標2710│十二張      │
│    │              │      │            │00元－被告等│            │
│    │              │      │            │三人死會所應│            │
│    │              │      │            │繳之39000元 │            │
│    │              │      │            │－丁○○等二│            │
│    │              │      │            │人活會所應繳│            │
│    │              │      │            │之20000元＝ │            │
│    │              │  │            │212000元）  │            │
├──┼───────┼───┼──────┼──────┼──────┤
│5.  │九十年三月二十│丁○○│三千元      │二十二萬四千│一萬三千元  │
│    │日            │      │            │元（得標2860│十二張      │
│    │              │      │            │00元－被告等│            │
│    │              │      │            │四人死會所應│            │
│    │              │      │            │繳之52000元 │            │
│    │              │      │            │－張進乾活會│            │
│    │              │      │            │所應繳之1000│            │
│    │              │      │            │0元＝224000 │            │
│    │              │      │            │元）        │            │
├──┴───────┴───┴──────┴──────┴──────┤
│合計詐得金額：一百零五萬四千元                                        │
└───────────────────────────────────┘
附錄本判決論罪之法條：
刑法第二百零一條
    意圖供行使之用，而偽造、變造公債票、公司股票或其他有價證券者，處三年以
    上十年以下有期徒刑，得併科三千元以下罰金。
    行使偽造、變造之公債票、公司股票或其他有價證券，或意圖供行使之用，而收
    集或交付於人者，處一年以上七年以下有期徒刑，得併科三千元以下罰金。
刑法第二百十條
    偽造、變造私文書，足以生損害於公眾或他人者，處五年以下有期徒刑。
刑法第二百十六條
    行使第二百十條至第二百十五條之文書者，依偽造、變造文書或登載不實事項或
    使登載不實事項之規定處斷。
刑法第二百二十條
    在紙上或物品上之文字、符號、圖畫、照像，依習慣或特約，足以為表示其用意
    之證明者，關於本章及本章以外各罪，以文書論。
    錄音、錄影或電磁紀錄，藉機器或電腦之處理所顯示之聲音、影像或符號，足以
    為表示其用意之證明者，亦同。
    稱電磁紀錄，指以電子、磁性或其他無法以人之知覺直接認識之方式所製成之紀
    錄，而供電腦處理之用者。
刑法第三百三十九條
    意圖為自己或第三人不法之所有，以詐術使人將本人或第三人之物交付者，處五
    年以下有期徒刑、拘役或科或併科一千元以下罰金。
    以前項方法得財產上不法之利益或使第三人得之者，亦同。
    前二項之未遂犯罰之。
